臺灣花蓮地方法院刑事判決　　　　　　　 99年度易字第573號
公　訴　人　臺灣花蓮地方法院檢察署檢察官
被　　　告　林德旺
上列被告因違反毒品危害防制條例案件，經檢察官提起公訴（99
年度毒偵字第569號），被告於準備程序進行中為有罪之陳述，
經本院改以簡式審判程序，並判決如下：
    主  文
林德旺施用第二級毒品，累犯，處有期徒刑伍月，如易科罰金，
以新臺幣壹仟元折算壹日。
    事  實
一、林德旺前有贓物、肅清煙毒條例、賭博及違反槍砲彈藥刀械
    管制條例、麻醉藥品管理條例等前案紀錄，又於民國88年間
    因施用毒品案件，經本院裁定令入勒戒處所觀察、勒戒後，
    認無繼續施用毒品之傾向，於88年6月3日釋放出所，並由檢
    察官為不起訴處分；於90年間又因施用毒品案件，經本院裁
    定令入勒戒處所觀察、勒戒後，認有繼續施用毒品之傾向，
    由本院裁定令入戒治處所強制戒治，嗣於 93年6月20日執行
    完畢，其施用毒品部分並經本院判處有期徒刑 7月確定；復
    於93年間因施用毒品案件，經本院判處有期徒刑 8月，提起
    上訴後，經臺灣高等法院花蓮分院判決駁回上訴確定；又於
    95年、96年間分別因竊盜及施用毒品案件，經本院分別判處
    有期徒刑8月、9月、10月，嗣上開 3罪經本院裁定減刑為應
    執行有期徒刑1年，嗣於96年9月4日因縮短刑期執行完畢。
    再於96年、97年間因竊盜等案件，經本院分別判處有期徒刑
    7月、3月、2月、6月、4月，並定應執行有期徒刑 1年3月確
    定，甫於99年2月8日因縮刑期滿執行完畢。詎仍未戒除毒癮
    ，明知甲基安非他命係毒品危害防制條例規定之第二級毒品
    ，不得非法持有及施用，竟基於施用第二級毒品甲基安非他
    命之犯意，於 99年9月14日15時許，在其位於花蓮縣吉安鄉
    ○○路 463巷19號之住處內，非法施用第二級毒品甲基安非
    他命1次。嗣於99年9月18日17時20分許，為警持本院核發之
    搜索票至上開處所搜索，而林德旺在警方未發覺其施用第二
    級毒品甲基安非他命之犯行前，主動向警方坦承上開施用毒
    品之犯行，並經其同意採集其尿液送驗後，呈安非他命類陽
    性反應，始知上情。
二、案經花蓮縣警察局吉安分局報告臺灣花蓮地方法院檢察署檢
    察官偵查起訴。
    理  由
一、前開事實，業據被告林德旺於警、偵訊及本院審理中自白不
    諱，且被告於上開時、地為警採集尿液送請慈濟大學濫用藥
    物檢驗中心檢驗，經該中心以氣相層析質譜儀分析法確認檢
    驗結果，呈安非他命、甲基安非他命陽性反應之事實，有被
    告檢體編號Ｚ000000000號偵辦毒品案件涉嫌人尿液檢體採集
    送驗紀錄表及慈濟大學濫用藥物檢驗中心檢驗總表各乙份附
    卷可稽，足認被告前開自白與事實相符，可以採信。是本案
    罪證明確，被告施用第二級毒品甲基安非他命之犯行，洵堪
    認定。
二、查甲基安非他命係毒品危害防制條例第2條第2項第 2款所定
    之第二級毒品；又犯毒品危害防制條例第10條施用毒品之罪
    者，檢察官應聲請法院裁定，令被告入勒戒處所觀察、勒戒
    ，經觀察、勒戒後，無繼續施用毒品之傾向者，應即釋放，
    並由檢察官為不起訴處分，有繼續施用毒品之傾向者，則由
    檢察官先聲請法院裁定令入戒治處所施以強制戒治，俟強制
    戒治期滿，再行釋放，並由檢察官為不起訴處分；而依前開
    規定觀察勒戒或強制戒治執行完畢釋放後， 5年內再犯施用
    毒品之罪者，檢察官應依法追訴，毒品危害防制條例第20條
    第1項、第2項、第23條第2項分別定有明文。且倘被告於5年
    內已再犯，經依法追訴處罰，縱其第3次（或第3次以上）再
    度施用毒品之時間，在初犯經觀察、勒戒或強制戒治執行完
    畢 5年以後，已不合於「5年後再犯」之規定，且因已於「5
    年內再犯」，顯見其再犯率甚高，原實施觀察、勒戒或強制
    戒治，已無法收其實效，即應依該條例第10條處罰（最高法
    院95年度第7次及97年度第5次刑事庭會議決議參照）。本案
    被告此次施用毒品之犯罪時間雖距初次觀察、勒戒釋放出所
    達5年以上，然其於初次觀察、勒戒釋放出所後，於5年內已
    有再犯施用毒品案件經本院判處罪刑之紀錄，有臺灣高等法
    院被告前案紀錄表附卷可考，顯見其再犯率甚高，原實施之
    觀察、勒戒已無法收其實效，揆諸前揭說明意旨，已不合於
    「5年後再犯 」之規定，自應由檢察官依法訴追，本院自得
    予以審理，附此敘明。
三、核被告所為，係犯毒品危害防制條例第10條第 2項之施用第
    二級毒品罪。被告持有第二級毒品以供其施用，其持有之低
    度行為應為其施用之高度行為所吸收，不另論罪。查被告有
    前所述之前科執行紀錄，有臺灣高等法院被告前案紀錄表附
    卷可稽，其於有期徒刑執行完畢後， 5年內故意再犯本案有
    期徒刑以上之罪，係累犯，應依刑法第47條第 1項之規定加
    重其刑。又被告於前開施用毒品之犯行被發覺前，主動向警
    方自首本件施用毒品犯行乙節，有卷附之警詢筆錄可參（見
    警卷第3頁），自應依刑法第 62條前段之規定，減輕其刑，
    並依刑法第71條第 1項規定先加後減之。爰審酌被告有多次
    施用毒品及其他前案紀錄，素行不佳，且經施予觀察、勒戒
    及強制戒治之處遇後，仍未戒除毒癮，一再戕害自己身心健
    康，對刑罰之反應力薄弱，暨其犯罪後坦承犯行之態度等一
    切情狀，量處如主文所示之刑，並諭知易科罰金之折算標準
    ，以示儆懲。
據上論斷，應依刑事訴訟法第273條之1第 1項、第299條第1項前
段，毒品危害防制條例第10條第 2項，刑法第11條前段、第47條
第1項、第62條前段、第41條第1項前段，判決如主文。
本案經檢察官張立中到庭執行職務。
中    華    民    國    100    年    1    月    25    日
                  刑事第三庭    法  官  許乃文
以上正本證明與原本無異。
如不服本判決應於收受送達後10日內向本院提出上訴書狀，並應
敘述具體理由。其未敘述上訴理由者，應於上訴期間屆滿後20日
內向本院補提理由書(均須按他造當事人之人數附繕本)「切勿逕
送上級法院」。
中    華    民    國   100    年    1     月    25    日
                                書記官
附錄本判決論罪之法律條文：
毒品危害防制條例第10條第2項：
施用第二級毒品者，處3年以下有期徒刑。